【裁判字號】    99,交聲,4
【裁判日期】    990302
【裁判案由】    違反道路交通管理處罰條例聲明異議
【裁判全文】
福建金門地方法院交通事件裁定           99年度交聲字第4號
移送機關    金門縣公路監理所
異  議  人  乙○○○
上列異議人即受處分人因違反道路交通管理處罰條例案件，對於
金門縣公路監理所於中華民國98年12月30日所為之處分（金監裁
字第裁36-DB0000000號裁決書），聲明異議，本院裁定如下：
    主  文
異議駁回。
    理  由
一原處分意旨略以：異議人即受處分人乙○○○於民國98年10月
  26日上午11時14分許，騎乘牌照TN9-175號輕型機車（下稱系
  爭機車），沿桃園縣八德市○○路○段路往桃園市方向行駛，
  行經與介壽路二段770巷之交岔路口時闖紅燈左轉進入介壽路
  二段770巷，為桃園縣政府警察局八德分局八德派出所員警當
  場攔停舉發，嗣異議人就本件違規於應到案日即98年11月12日
  前提出申訴，經調查結果，仍認異議人確有前開違規行為，乃
  依道路交通管理處罰條例第53條第1項、第63條第1項規定，於
  98年12月30日以金監裁字第裁36-DB0000000號違反道路交通管
  理事件裁決書裁處受處分人罰鍰新臺幣（下同）1,800元，並
  記違規點數3點等語。
二異議意旨略以：案發路段當時正在施工，因路況不佳，害怕摔
  倒，注意力集中在路面，不知當時交通號誌燈號為紅燈或綠燈
  ，但異議人當時係於車與車間左轉，燈號不可能為紅燈云云。
三按汽車（包括機器腳踏車）駕駛人，行經有燈光號誌管制之交
  岔路口闖紅燈者，處1,800元以上5,400元以下罰鍰，並記違規
  點數3點，道路交通管理處罰條例第3條第8款、第53條第1項、
  第63條第1項第3款定有明文。查證人即舉發員警廖益斌（原名
  甲○○）於本院99年3月1日調查期日時結證稱：案發時證人騎
  乘警用摩托車在介壽路二段往桃園市○○○○○道等紅燈，看
  到異議人騎乘機車行駛於同向內側車道闖紅燈左轉進入介壽路
  二段770巷等語明確（本院卷第17頁），而廖益斌所述前開舉
  發經過，尚無違反經驗或論理法則之處，且遍查本件卷存證據
  資料，亦無任何積極證據足以證明其所述係虛偽不實，或可彈
  劾其證言憑信性之其他證據存在，自不得僅因其為開單舉發之
  員警，即遽予否定其目擊陳述之可信性；何況與異議人間素昧
  無仇隙之廖益斌，除執行公務時受有行政懲處之監督外，其到
  庭作證，亦已具結擔保其證言之真實性，參照證人當庭繪製之
  現場圖1張（本院卷第21頁），顯示其所站立之位置，應可看
  到介壽路之交通管制號誌，堪認異議人確有於上述時地闖紅燈
  之事實無誤。
四異議人雖辯稱係於車與車間左轉，衡情當時交通管制號誌燈號
  應不可能為紅燈云云，惟是否有其他車輛共同左轉，與當時燈
  號是否為紅燈並不具備論理上之必然關係，且未提出進一步佐
  證，異議人此部分辯詞並無理由。原處分機關依前揭道路交通
  管理處罰條例第53條第1項、第63條第1項第3款，裁處異議人
  罰鍰1,800元，並記違規點數3點，並無不當，本件異議應予駁
  回。
五爰依道路交通管理處罰條例第87條第2項、道路交通案件處理
  辦法第19條，裁定如主文。
中    華    民    國    99    年    3    月    2  日
                    交通法庭  法  官 許嘉容
以上正本係照原本作成。
如不服本裁定應於送達後5日內向本院提出抗告狀。
中    華    民    國    99    年    3    月    3    日
                              書記官 陳添發

司法院資訊處製作；財團法人民間司法改革基金會備份。
